【裁判字號】    97,訴,1558
【裁判日期】    971029
【裁判案由】    侵權行為損害賠償
【裁判全文】
臺灣高雄地方法院民事判決              97年度訴字第1558號
原      告  丙○○
訴訟代理人  吳澄潔律師
被      告  甲○○
當事人間刑事附帶民事訴訟請求損害賠償事件（民國97年度交簡
附民字第7 號），經本院刑事庭裁定移送民事庭審理，本院於民
國97年10 月15日言詞辯論終結，判決如下：
 主      文
被告應給付原告新臺幣壹拾伍萬貳仟伍佰元，及自民國九十七年
一月十八日起至清償日止，按週年利率百分之五計算之利息。原
告其餘之訴駁回。
訴訟費用由被告負擔二分之一，餘由原告負擔。
本判決第一項得假執行；但被告如以新臺幣壹拾伍萬貳仟伍佰元
為原告預供擔保，得免為假執行。
原告其餘假執行之聲請駁回。
    事實及理由
一、原告主張：被告於民國96年1 月20日20時20分許，騎乘車牌
    號碼OTO-017 號重型機車，在高雄縣內門鄉○○村○○路32
    巷42號前起駛時，竟疏於注意，未讓同向後方來車先行，即
    貿然靠左欲進入車道。適有同向後方直行前來之騎乘車牌號
    碼GK8-961 號重型機車之原告，因閃避不及，其所騎乘之機
    車右側因而撞擊被告機車之左側車身，致原告人車倒地，而
    受有左遠端鎖骨骨折、左足踝挫傷、右下腿挫傷、右大拇指
    挫傷等傷害及撞毀原告之機車（下稱系爭交通事故）。原告
    因系爭交通事故而受有工作損失新台幣（下同）145,980 元
    、精神上損害50萬元，並支出醫療費5,745 元、看護費42,0
    00元（2,000 元×21天＝42,000元）及修車費12,000元。為
    此，爰依侵權行為之法律關係提起本訴，並聲明：(一)被告應
    給付原告705,725 元，及自起訴狀送達之翌日起至清償日止
    ，按年息百分之5 計算之利息之判決。(二)願供擔保，請准宣
    告假執行。
二、被告則以：系爭交通事故是原告未注意車前狀況，自左後方
    撞及被告，被告並無過失。又縱認被告有過失，原告應證明
    有全日看護3 週之必要，及車損修理費與系爭交通事故有因
    果關係，且原告為公教人員，雖未上班亦領有薪資，應無工
    作損失可言，及其請求之精神慰撫金過高等語，資為抗辯，
    並聲明：(一)原告之訴駁回。(二)如受不利判決，願供擔保，請
    准宣告免為假執行。
三、爭執與不爭執事項：
  (一)不爭執部分：
  1.系爭交通事故有旗山分局道路交通事故談話紀錄表、道路交
    通事故現場圖、調查報告表、照片多幀附於刑事偵查卷內，
    及財團法人義大醫院診斷證明書在卷可參。
  2.被告因系爭交通事故經本院97年度交簡字第66號判處有期徒
    刑3 月減為1 月又15日，並經本院97年度交簡上字第147 號
    判決駁回被告上訴確定，有各該判決在卷可參。
  3.原告每月薪資為48,660元、原告支出醫療費5,745 元，有高
    雄縣立旗山國民中學薪資明細、財團法人義大醫院醫療費用
    收據在卷可參。
  (二)爭執部分：
  1.兩造就系爭交通事故之發生是否均有過失?
  2.如原告得請求，各項金額以若干為適當?
四、本院得心證之理由：
  (一)被告就本件車禍事故之發生有無過失（含兩造過失比例為若
    干）？
    被告抗辯：警員對於車禍現場處理不對，交通事故現場圖（
    下稱現場圖）繪製有問題，伊當時神智不清，車禍時伊沒留
    在現場，伊是先回伊上開住處，警察是來伊營業處問伊，伊
    沒有承認是肇事者；伊是由旗山往內門方向行駛，當時由省
    道台三線即中正路32巷前（圍牆外）開始騎出，那是伊作生
    意的地方，並不是在巷口；伊起步時有看前後左右，從伊起
    步到事故地點觀亭橋邊，約20米，時速約20至30公里，伊是
    右側直行，從外側慢車道進入第二車道即機車道裡面，伊沒
    有過失等語。惟查：
  1.證人即事發後到場處理警員鍾廣雲於偵查中具結證述：伊到
    場時，刮地痕如現場圖所示，當時被告人在中正路32巷42號
    賣蔥油餅處，原告已送醫了，被告表面上看起來沒有擦傷，
    她當時意識很清楚等語明確；且證人即處理警員楊天明於偵
    查中具結證稱：伊到達時，現場已經移動了，被告有在現場
    ，事故地點在被告蔥油餅店前面，她在店裡等，被告當時外
    表沒有看到流血，她在伊等現場處理完做基本資料時，才說
    不舒服，她說頭暈，當時被告意識清楚等語明確（見96年度
    偵字第20712 號第11至13頁），參核相符屬實。再證人楊天
    明復於本院刑事案件中具結證稱：是伊製作現場圖，現場圖
    是事故當天做的，被告當時對於車禍現場圖沒有意見，她有
    在該交通事故勘驗圖（下稱勘驗圖）上面簽名（庭呈原本，
    閱後發還，影本存卷）；伊在現場是繪草圖，就是勘驗圖，
    回所之後才製作現場圖；當時被告說是從她家裡出來，她是
    肇事者，有對她做簡易談話筆錄，被告有簽名，當時她只是
    說有點頭暈，她也有在勘驗圖上按指印；因被告後來去住院
    ，伊等有通知她來做筆錄，但她拖到96年1 月22日才製作警
    詢筆錄等語明確（參本院97年度交簡上字第179 號卷第51至
    55頁），前後證述亦屬相符，經核對警卷內現場圖與經被告
    簽名捺印之勘驗圖（參警卷第9 頁，本院97年度交簡上字第
    179 號卷第66頁），就被告機車出發地、進入外側快車道、
    原告機車行向、2 部機車倒地、碎片、刮地痕等位置，上開
    碎片距離被告機車出發點之距離等標示，均屬相符，則上開
    2 證人之證述應屬可信。再參以被告於檢察官偵訊時亦坦承
    ：警詢筆錄所述實在，是出於自由意志回答等語明確（參見
    96年度偵字第20712 號卷第6 頁），印證相符。是警員到場
    處理時，被告確有在場等候，並坦承其所駕機車與原告機車
    發生撞擊肇事，當時其意識清楚，並在上開勘驗圖、酒精測
    試報告上簽名捺印，警員楊天明因此製作肇事人自首情形紀
    錄表附卷，被告再於96年1 月22日接受警員調查後，於談話
    紀錄表簽名捺印等情明確（參警卷第7 、16、19頁，本院97
    年度交簡上字第179 號卷第66頁），從而，被告於員警到場
    處理時，並無意識不清無法陳述之情形，是被告上開辯解，
    顯與事實不符，即無可採。
  2.再者，被告於96年1 月22日現場為警調查時坦承：伊由內門
    鄉○○路32巷42號自宅直行至中正路（南向北），伊就沿中
    正路「右轉」（西向東）直行慢車道（實為外側快車道），
    告訴人機車右側車頭撞擊伊機車左側車身等語明確；再於96
    年7 月8 日警詢時坦承：伊從家裡中正路32巷42號「自宅前
    出來」，方向直走，要到對面往超商購物，至事故地點前方
    ，被撞擊左後方而向右倒地；『剛出來直行』至對面方向行
    駛，與原告由旗山往內門方向，沿台三線外車道行駛就發生
    車禍等語明確（參警卷第7 、3 頁），並於檢察官偵訊時坦
    承：伊從上開住處『右轉』直行中正路，伊騎出去沒多久，
    （原告）她就從伊左側撞到伊等語明確（參96年度偵字第20
    712 號卷第7 頁），印證相符；參諸原告於本院刑事庭審理
    時具結證稱：伊直行中正路，當時已經騎到被告家門口，被
    告才衝出來，伊騎在外側車道，伊看到被告的機車動線是從
    她家裡出來等語，且證人楊天明證稱：被告是跟伊說從她家
    出來，就是靠近台三線省道她家側門出來等語明確（參本院
    97年度交簡上字第179 號卷第46、48、55頁），以及當日被
    告家門口現場蒐證照片在卷可稽（參警卷第13頁），均互核
    一致。復參以在案發時原告已被送醫，警員楊天明到場依被
    告陳述所繪製之勘驗圖、現場圖，均顯示被告確自其上開住
    處門口騎出（南向北），旋右轉台三線往內門方向行駛（西
    向東）等情明確（參警卷第9 頁，本院97年度交簡上字第17
    9 號卷第66頁），足堪佐證，是被告辯稱：伊從伊住處圍牆
    外圍騎出，背對著伊家大門右側圍牆開始騎等語云云，與其
    警詢之自白、上開證人之證述均不符，核屬事後飾卸之詞，
    委無可採。
  3.再被告於本院刑事庭審理時坦承：伊機車行駛在快車道之外
    側車道，且警卷第14頁上方照片2 紙所示伊機車受損部位，
    就是本件車禍2 車撞擊之處，且撞擊地點就是伊答辯狀附件
    5 照片上方標示之肇事點等語（參本院97年度交簡上字第17
    9 號卷第62、63頁），對照其於偵查中坦承：撞擊點就是警
    卷內現場圖「畫星星處」等語（參見96年度偵字第20712 號
    卷第7 頁），參照原告於偵訊證述：2 車撞擊點在警卷內現
    場圖「畫圓圈處」等語，並於本院證述：伊騎在慢車道與外
    側快車道之中線處，接近分道線，撞擊點是在距被告家前面
    約10公尺處等語明確（參見96年度偵字第20712 號第7 頁，
    本院97年度交簡上字第179 號第46、48頁），參核已甚接近
    ，並有卷內現場圖顯示：撞擊點在省道台三線往內門之外側
    快車道內，靠近內、外快車道之分道線附近，且由告訴人機
    車倒地（在內車道）刮地痕起點，至被告住處西端之延伸線
    ，距離約10.5公尺等情（參警卷第9 頁），以及證人楊天明
    證稱：該圖上標示10.5公尺，這是面對被告家，從被告家圍
    牆最右側開始，計算至括地痕之起點等語明確（參本院97年
    度交簡上字第179 號卷第52頁），均相符合，堪以佐證，則
    被告與原告機車撞擊點，係在省道台三線往內門之外側快車
    道內，靠近與內側快車道分道線附近處，且2 車係行進中撞
    擊，撞擊後至倒地尚有餘速，故由被告機車騎出之門口至實
    際撞擊點之距離，應較機車倒地刮地痕起點至被告家最右側
    （圍牆西至）之距離10.5公尺為短，而非被告所辯之20公尺
    遠，堪以認定。是被告上開所辯，核與事實不符。
  4.又本件被告與原告均坦承：2 車係被告機車左側車身，與原
    告機車右前車頭及車身撞擊，被告機車向右倒地，碎片在外
    側快車道內，原告機車向左前方倒地，刮地痕及碎片在內側
    快車道內等情；而原告於警詢及本院審理均證述：其騎駛在
    外側車道靠近最外側慢車道之中間線即邊線處，發現對方距
    離伊約10公尺左右，伊看到被告機車動線從她家直行衝出來
    ；伊有煞車，但沒有辦法，就被撞上等情（參警卷第6 、8
    頁，本院97年度交簡上字第179 號卷第46、48、50頁），參
    諸證人楊天明證述：伊看到被告機車左踏板有損壞等語（參
    本院97年度交簡上字第179 號卷第55頁），且卷內現場照片
    顯示：被告機車左踏板有嚴重損壞（斷裂掉落），原告機車
    右前輪、右護板及踏板均有撞擊損壞等情明確（參警卷第14
    頁，96年度偵字第20712 號卷第32頁），參以現場圖上載明
    ：原告機車刮地痕長不足比例尺3 格（每格2 公尺），對照
    警員楊天明所提勘驗圖載明：刮地痕長5.3 公尺相符（參本
    院97年度交簡上字第179 號卷第66頁），足見原告當時車速
    並非過快，且被告自住處門口騎出，旋右轉台三線往內門外
    側快車道行駛，而被告機車起駛點至實際撞擊點之距離，明
    顯較被告家圍牆最右側至原告機車刮地痕起點之距離10 .5
    公尺為短明確，則被告機車自住處門口騎出旋右轉往東切過
    慢車道進入右側快車道時，僅不足2 秒鐘，其機車左側踏板
    即與原告機車前輪右側、右護板及踏板發生撞擊，而由被告
    機車左踏板損壞嚴重程度，足見2 車應呈相當角度撞擊，則
    被告機車車身尚未回正，猶未於外側快車道直線行駛等情明
    確，是原告指訴：被告機車自其右側即被告住處騎出，致其
    雖閃避、煞車，仍煞車不及而撞擊等語，堪予採信。被告辯
    稱其機車在外側快車道直行云云，尚無可信。
  5.復以汽車（含機車）行車前應注意：六、起駛前應顯示方向
    燈，注意前後左右有無障礙或車輛行人，並應讓行進中之車
    輛行人優先通行。且行車速度，依速限標誌或標線之規定，
    無速限標誌或標線者，應依下列規定：一、行車時速不得超
    過50公里。道路交通安全規則第89條第1 項第6 款、第93條
    第1 項第1 款前段分別定有明文。本件被告雖辯稱時速僅20
    至30公里，惟其機車從上開住處直行騎出後，未注意前後左
    右有無車輛行人，且未讓行進中之原告機車優先通行，旋於
    不足2 秒鐘內右轉且左靠至外側快車道，致與原告機車發生
    撞擊，有違反上開規定之過失已明。本件經送車禍肇事鑑定
    結果：認為被告駕駛重型機車起駛右轉，未讓行進中車輛先
    行，係肇事原因等語明確，有台灣省高屏澎區車輛行車事故
    鑑定委員會鑑定意見書1 份在卷足參（見96年度偵字第2071
    2 號第22、23頁），核與本院上開見解相符，堪以採信。是
    此，被告就上開車禍之發生顯有過失。而原告因本件車禍，
    受有左遠端鎖骨骨折、左足踝挫傷、右下腿挫傷、右大拇指
    挫傷等傷害，有財團法人義大醫院（下稱義大醫院）診斷證
    明書1 份在卷可考，且為被告所不爭執，堪認屬實。則被告
    之過失行為致原告受有上開傷害，被告之過失行為與原告之
    受傷結果間，具有相當因果關係，亦堪認定。
  6.至原告於警員調查談話時坦承：當時伊時速約50公里；於警
    詢改稱：不知當時速度等語，與其偵訊及本院審理時所陳：
    時速約40公里等語（參警卷第8 頁，見96年度偵字第20712
    號卷第7 頁，本院97年度交簡上字第179 號卷第50頁），雖
    有不符之處，惟上開肇事路段為省道台三線，有劃設分向限
    制線（即雙黃線），速限為60公里等情，有警製道路交通事
    故調查表(一)、現場照片在卷足憑（參警卷第10、12、13、15
    頁），是本件原告應仍無超速行駛之與有過失問題。綜上，
    原告就本件車禍之發生，應無肇事原因。是被告抗辯原告就
    本件車禍之發生亦有過失云云，不足採信。
  (二)原告得請求賠償之項目及金額為若干？
    按因故意或過失，不法侵害他人之權利者，負損害賠償責任
    。不法侵害他人之身體或健康者，對於被害人因此喪失或減
    少勞動能力或增加生活上之需要時，應負損害賠償責任。不
    法侵害他人之身體、健康、名譽、自由、信用、隱私、貞操
    ，或不法侵害其他人格法益而情節重大者，被害人雖非財產
    上之損害，亦得請求賠償相當之金額。民法第184 條第1 項
    前段、第193 條第1 項、第195 條第1 項分別定有明文。查
    被告因過失不法侵害原告之身體、健康，業經本院認定如前
    ，原告請求被告依上開規定負損害賠償責任，洵屬有據。爰
    就原告請求各項金額，分述如下：
  1.醫藥費用部分：
    原告主張其被撞傷後前往義大醫院支出醫藥費5,745 元乙節
    ，並提出醫療費用收據為證（見97年度交簡附民7 號卷第14
    頁），是原告請求被告應給付義大醫院醫藥費5,745 元，洵
    屬有據。
  2.薪資損失：
    本件原告主張於事故發生前即任職於高雄縣立旗山國民中學
    ，從事教職，每月薪資為48,660元，因本件事故導致3 個月
    無法工作乙節，業據提出義大醫院診斷書及高雄縣立旗山國
    民中學員工薪津給與明細表為證（見見97年度交簡附民7 號
    卷第15-16 頁）。然經本院函詢原告任職之高雄縣立旗山國
    民中學，原告是否有因本件車禍事故請假，若有，是否有遭
    扣薪等情，據高雄縣立旗山國民中學函覆稱：「二、本校丙
    ○○教師96年因車禍請公傷假，公傷假期間自96年1 月11日
    至96年3 月23日止，公傷假期間領有薪資無扣薪情形」等語
    ，此有該校97年9 月26日旗中人字第0970002686號函附卷可
    參（見本院卷第78頁）。依上開函文，原告雖因系爭車禍事
    故請假，然其薪資未有遭任職單位扣減之情，是原告主張其
    因系爭交通事故受傷而3 個月未能工作，收入損失共145,98
    0 元云云，自無理由，不應准許。
  3.看護費用：
  (1)按親屬間之看護，縱因出於親情而未支付該費用，然其所付
    出之勞力，顯非不能以金錢為評價，此種基於身分關係之恩
    惠，自不能加惠於加害人，而應比照一般看護情形，認被害
    人受有相當看護費之損害，命加害人賠償，始符民法第193
    條第1 項所定增加生活上需要之意旨。故由親屬看護時雖無
    現實看護費之支付，仍應認被害人受有相當於看護費之損害
    ，得向上訴人請求賠償，始符公平原則，此經最高法院89年
    度臺上字第1749號判決、94年度臺上字第1543號判決闡釋在
    案。
  (2)經查：原告因系爭交通事故而受有左遠端鎖骨骨折之傷害，
    需專人看護3 週一事，有義大醫院96年12月27日診斷證明書
    可憑（見本院97年度交簡附民卷第15頁）。被告雖抗辯倘原
    告確實受有骨折之傷勢，不可能在就診當日即離院，是其強
    烈懷疑義大醫院出具之上開診斷證明書係偽造云云。然被告
    系爭車禍事故發生後，其於迭次警詢、偵訊及本院民事及刑
    事案件審理中均未陳稱上述診斷證明書係偽造，是其於本案
    97年10月15日最後1 次言詞辯論時始抗辯上述診斷證明書係
    偽造云云，是否為真，實有可疑。再者，依上述診斷證明書
    之記載原告係受有骨折左遠端鎖骨骨折、左足踝挫傷、右下
    腿挫傷及右大拇指挫傷等傷害，然被告並未提出為何受有上
    述傷勢一定無法在就診當日離院之證明，另本院審酌上述證
    明書係醫護人員依其專業所為之診斷證明，並無何違法不當
    之處，亦無不足採信之情況，認以之做為證據，應屬適當，
    是被告抗辯前揭診斷證明書係偽造，不足採信。此外，經本
    院函詢義大醫院關於原告出院後是否需要他人照護？期間多
    久？係須全日或半日照護？據該院函覆稱：「‧‧‧需專人
    全日看護，為期3 週」等語，此有該院97年10月14日義醫字
    第09701628號函可參（見本院卷第80）。故此，原告因系爭
    交通事故受有上述之傷害，且其於出院後仍需專人協助照顧
    等情，應可認定。又原告於上開期間係由其家人看護，而此
    項由親屬代為照顧被害人起居所付出之勞力，非不能評價為
    金錢之請求，且此種親屬間基於親誼恩惠所付出之勞力，不
    能加惠於加害人，自得認被害人有相當親屬看護費之損害，
    得向加害人請求賠償，則原告請求之21日看護費即屬有據。
    再者，現今看護工收費價格，係24小時收費2,000 元，本院
    斟酌原告受傷情狀、看護需求及看護者為親屬之身分關係，
    認原告請求此部分42,000元之看護費，未逾上開看護工之收
    費標準，尚屬適當。被告抗辯原告不得請求賠償看護費用部
    分，尚屬無據。另被告抗辯依其提出之內門紫竹寺員工簽到
    簿（見本院卷第85頁），原告母親鄭秋菊於96年1 至3 月大
    部分期日都有簽到上班，可認原告主張伊有受其母親照護，
    顯與事實不符云云。惟上述簽到簿僅可證明鄭秋菊有簽到之
    事實，然尚無法證明鄭秋菊於簽到日之上班時間究為何，亦
    即被告迄今並未提出鄭秋菊簽到後，即未曾返家照護原告，
    或原告其他家人於鄭秋菊上班之時，有未幫忙照護原告等情
    。準此，被告以上開簽到簿抗辯原告未受親屬照護云云，亦
    難採信，附次敘明。
  4.損害他人之物損害賠償部分：
    按損害賠償之目的，在填補所生之損害，其應回復者非原來
    狀態，而係應有狀態；物被毀損時，被害人除得依民法第19
    6 條請求賠償外，並不排除民法第213 條至第215 條之適用
    。依民法第196 條請求賠償物被毀損所減少之價額，得以修
    復費用為估定之標準，但以必要者為限（例如：修理材料以
    新品換舊品，應予折舊），最高法院79年台上字第2130號裁
    判意旨及最高法院77年5 月17日第9 次民庭會議決議可資參
    照。是損害賠償既係在填補被害人所受之損害，使其回復應
    有狀態，並不使之另外受利，故被害人修理材料以新品換舊
    品者，自應予以折舊。本件原告主張為修復車牌號碼GK8-96
    1 號機車，支出12,000元（工資2,340 元、材料費9,660 元
    ）業據其提出旗葉機車行收據為證（見本院卷第75頁）。雖
    被告抗辯原告提出之估價單前後不同，且原告居住地及車禍
    發生地點均在高雄縣內門鄉，為何原告要將機車送至旗山修
    繕，而質疑上述估價單應係偽造云云。然查：
  (1)原告提出之第1 份估價單（見97年度交簡附民字第7 號卷第
    17頁），因其上未將材料及工資費用分別列計，本院始要求
    原告提出分列計算之估價單。是此，2 份估價單實質上並無
    不同。再者，法律上並未強制規定原告僅能在被告指定或同
    意之地點修繕車輛，參以旗葉機車行負責人乙○○與兩造並
    無任何親屬或僱傭關係，其僅係負責維修原告機車，對於本
    案並無任何利害關係，則乙○○當無故意偽造估價單而自陷
    偽造文書之動機，堪認其出具上述估價單，應為真實。是此
    ，被告上開抗辯，均不足採。
  (2)又原告之重型機車係88年12月出廠，距案發時間96年1 月20
    日，有車號查詢重型機車車籍可按（見本院卷第50頁）。本
    件原告機車之修復，其材料更換係以新品替換舊品，計算材
    料零件之損害賠償數額時，自應扣除折舊部分始屬合理。本
    院依行政院所頒固定資產耐用年數表及固定資產折舊率之規
    定，機車之耐用年數為3 年，採平均法計算折舊，每年折舊
    率為333/1000，而原告以全新之材料更換於系爭車輛，應扣
    除材料之折舊額，惟系爭車輛於車禍發生時已超過使用年限
    ，故原告機車之零件材料已完全折舊，其殘價為2,415 元（
    依據營利事業所得稅查核準則第95條第7 項就折舊部分之規
    定，計算式：殘價＝取得成本/ （耐用年數+1），即9,660/
    （3+ 1）＝2,415 元，再加上原告機車修理工資2,340 元，
    原告得請求之機車修理費用為4,755 元，逾此數額之請求，
    則屬無據。
  5.精神損害慰撫金：
    按慰撫金之賠償其核給之標準固與財產上損害之計算不同，
    然非不可斟酌雙方身分資力與加害程度，及其他各種情形核
    定相當之數額，最高法院51年台上字第223 號判例可資參照
    。經查，原告身為女性，於本件侵權行為發生時年滿25歲（
    70年5 月16日生），正值具勞動能力之壯年，其受有前述傷
    害有3 個月無法工作，對其生活上有極大不便與影響，是原
    告主張其精神上受有極大之痛苦，堪值採信。又原告為大學
    畢業，現擔任教師，名下有土地及田賦各1 筆；被告為高中
    畢業，現為家管，名下無任何不動產，有稅務電子閘門財產
    所得調件明細表在卷可參（見本院卷第13-18 頁）。本院審
    酌原告教育程度、經濟狀況、受傷程度非鉅、兩造過失情形
    及被告教育程度、經濟能力等上情，認原告請求精神慰撫金
    50萬元，尚屬過高，應以10萬元，較為允當。
  6.綜上，原告因被告駕車傷害之不法侵權行為，得請求被告賠
    償152,500 元（計算式：醫療費5,745 元＋看護費用42,000
    元＋機車修理費用為4,755 元＋精神慰撫金10萬元＝152,50
    0 元）。
五、按給付無確定期限者，債務人於債權人得請求給付時，經其
    催告而未為給付，自受催告時起，負遲延責任。其經債權人
    起訴而送達訴狀，或依督促程序送達支付命令，或為其他相
    類之行為者，與催告有同一之效力；遲延之債務，以支付金
    錢為標的者，債權人得請求依法定利率計算之遲延利息；應
    付利息之債務，其利率未經約定，亦無法律可據者，週年利
    率為5%，民法第229 條第2 項、第233 條第1 項前段及第20
    3 條分別定有明文。從而，原告依侵權行為損害賠償之法律
    關係，請求被告給付152,500 元，及自刑事附帶民事起訴狀
    繕本送達翌日即97年1 月18日起至清償日止，按週年利率5%
    計算之利息，為有理由，應予准許；逾此部分之請求無理由
    ，應予駁回。
六、本件為所命給付之金額未逾50萬元之判決，依民事訴訟法第
    389 條第1 項第5 款之規定，自應依職權宣告假執行，此部
    分雖經原告陳明願供擔保，聲請宣告假執行，惟其聲請不過
    促請法院職權發動，本院無庸就其聲請為准駁之裁判，至本
    訴原告敗訴部分，其假執行之聲請，已失所附麗，應予駁回
    ；另被告聲明願供擔保請准免為假執行，經核原告勝訴部分
    與法律規定相符，爰酌定相當之擔保金額宣告之。
七、本件事證已臻明確，兩造其餘攻擊防禦方法，於本院審酌後
    ，認與判決結果不生影響，爰不一一論述，併此敘明。
八、據上論結，本件原告之訴為一部有理由，一部無理由，依民
    事訴訟法第79條、第389 條第1 項第5 款、第392 條第2 項
    ，判決如主文。
中    華    民    國    97    年    10    月    29    日
                    民事第四庭  法    官  張茹棻
正本係照原本作成。
如不服本判決，應於送達後20日內，向本院提出上訴狀並表明上
訴理由，如於本判決宣示後送達前提起上訴者，應於判決送達後
10日內補提上訴理由書（須附繕本）。
中    華    民    國    97    年    10    月    29    日
                                書 記 官  黃美秀


司法院資訊處製作；財團法人民間司法改革基金會備份。
